【裁判字號】    95,抗,152
【裁判日期】    950224
【裁判案由】    公共危險
【裁判全文】
臺灣高等法院刑事裁定                   95年度抗字第152號
    抗  告  人
    即  被  告  甲○○
上列抗告人因公共危險案件，不服臺灣板橋地方法院中華民國95
年1月24日裁定（94年度訴字第1223號），提起抗告，本院裁定
如下：
    主  文
抗告駁回。
    理  由
一、原裁定意旨略以：本件原審業於民國（下同）94年11月1日
    將判決書寄存送達於抗告人原戶籍地址所在管轄警察局即臺
    北縣政府警察局新莊分局丹鳳派出所，係合法送達，扣除在
    途期間2日，抗告人之上訴期間於94年11月23日屆滿。茲抗
    告人延於94年12月12日始向原審提起上訴，其上訴顯屬違背
    法律上之程式，應予駁回等語。
二、抗告意旨略以：原審判決書雖於94年11月1日寄存送達於抗
    告人原戶籍地址所在管轄警察局即臺北縣政府警察局新莊分
    局丹鳳派出所，惟抗告人之家屬已於94年8月10日搬離上開
    地址，抗告人因而無法於法定期間內依法提起上訴，並提出
    房屋租賃契約書影本乙紙為證，為此提起抗告，請求將原裁
    定撤銷云云。
三、按上訴期日為10日，自送達判決後起算。原審法院認為上訴
    不合法律上之程式，應以裁定駁回之。但其不合法律上之程
    式可補正者，應定期間先命補正。刑事訴訟法第349條前段
    、第362條分別定有明文。
四、經查：
（一）本件抗告人原設籍臺北縣新莊市○○路25之1號，於95年1
      月23日始遷移至臺北縣三重市○○路○段101巷137號4樓，
      有法務部戶役政連結作業系統查詢資料、戶役政個人基本
      資料查詢結果等在卷可稽，抗告人對此亦不爭執，是原審
      於94年11月1日將判決書寄存送達於其原戶籍址所在管轄
      警察局即臺北縣政府警察局新莊分局丹鳳派出所（見原審
      卷第68頁），係合法送達。從而，扣除在途期間2日，抗
      告人之上訴期間於94年11月23日屆滿。茲抗告人延於94年
      12月12日始向原審提起上訴，其上訴顯屬違背法律上之程
      式，且無法補正。
（二）抗告人雖提出房屋租賃契約書影本乙紙為證，惟該房屋租
      賃契約書不僅未記載租賃房屋之地址，其上所載之出租人
      與承租人亦均非抗告人，實難作為有利於抗告人認定之依
      據，況原審於94年9月5日審理該案時，抗告人仍稱其住於
      臺北縣新莊市○○路25之1號2樓，有審判筆錄在卷可稽（
      見原審卷第37頁），故抗告人辯稱其家人已於94年8月10
      日搬離上開地址云云，顯不可採。
五、綜上所述，抗告人之上訴顯已逾越上訴期間。原審以被告上
    訴逾期裁定駁回，核無不合，本件抗告為無理由，應予駁回
    。
據上論結，應依刑事訴訟法第421條，裁定如主文。
中    華    民    國    95    年    2     月    24    日
                  臺灣高等法院刑事第八庭
                            審判長法  官  鄭文肅
                                  法  官  陳國文
                                  法  官  楊炳禎
以上正本證明與原本無異。
如不服本裁定，應於收受送達後五日內向本院提出抗告狀。
                                  書記官  邵淑津
中    華    民    國    95    年    2     月    27    日


司法院資訊處製作；財團法人民間司法改革基金會備份。
